# 关于结构化主体合并的会计处理

提问人：搬运工 时间：2017-10-26 16:51:10
证券期货公司作为管理人可以控制的资管产品等结构化主体，按照准则的要求是需要参照子公司纳入合并范围的，但是关于具体的会计处理方式还是有待进一步明确的： 1.在合并报表中，如果资管产品所有的份额风险和收益都一样，其他投资者持有份额应享有的权益和损益是否可以参照子公司的少数股东一样作为少数股东权益和少数股东损益列示？有的理解认为，资管产品期限有限，到期要清算，即使清算结果多退少补，也叫现金交付义务，所以要列负债和财务费用。 2.如果公司不是在资管产品发起设立时认购而是等产品运作一段时间后再购买，是否可以参照企业合并准则第十三条规定：购买方对合并成本大于合并中取得的被购买方可辨认净资产公允价值份额的差额，应当确认为商誉。购买方对合并成本小于合并中取得的被购买方可辨认净资产公允价值份额的差额计入当期损益。
但是商誉针对的是企业整体的价值，结构化主体连法人都不是何来商誉的说法？ 3.如果产品运作的过程中，其他投资者进行了部分赎回必然导致证券期货公司对产品的控制比例出现变动，在进行权益合并抵消的时候会产生一个由于持股比例的相对变动导致的差额，那么这部分差额是否可以计入其他资本公积？ 欢迎各位发表自己的观点，谢谢！

回答人：chenyiwei
1 、如你所述，资管产品期限有限，到期要清算，即使清算结果多退少补，也叫现金交付义务，所以要列负债和财务费用。 2 、理论上如果该结构化主体构成“业务”则也有可能产生商誉。但资管产品的买入价一般等于其投资组合的公允价值，不会产生额外的商誉。
3 、应计入资本公积中的资本溢价。

提问人：搬运工 时间：2017-10-26 19:44:51
非常感谢陈版主的及时回复 关于“3、应计入资本公积中的资本溢价。”我还有点疑问，根据准则 33 号规定，只有母公司在购买或者处置少数股东股权是才计入资本溢价，可是现在公司没购买也没处置是不是应该理解成因其他来源或原因形成的资本公积计入其他资本公积呢？

回答人：chenyiwei
购买或处置少数股权，与其他少数股东增减资，其对合并主体的经济影响相同，应采用同样方法处理，包括使用同样科目。

提问人：搬运工 时间：2017-10-27 11:07:41
明白了，谢谢陈版主！再请教一下：1.如果资管产品处置了，相应的资本公积需要结转损益吗？2.如果是成立以后购买的，购买成本小于取得的被购买方可辨认净资产公允价值份额的差额是否可以计入营业外收入？

回答人：chenyiwei
1 、此类权益*易形成的资本公积不能转入损益。 2 、可以。

提问人：呼叫帮助 时间：2017-12-01 13:28:35
对于所以资管产品等结构化主体，能否理解到期要清算存在现金交付义务，所以均需要列负债和财务费用核算？

回答人：chenyiwei
一般可以这样理解。